臺灣高等法院刑事判決　　　　　　　　93年度上訴字第2317號
上　訴　人　臺灣臺北地方法院檢察署檢察官
上　訴　人
即　被　告　乙○○
指定辯護人　本院公設辯護人王永炫
被　　　告　丙○○
　　　　　　　　　　十一號八樓
選任辯護人　蔡宏修　律師
上列上訴人因被告違反槍砲彈藥刀械管制條例案件，不服臺灣臺
北地方法院92年度訴字第1800號，中華民國93年7月22日第一審
判決（起訴案號：臺灣臺北地方法院檢察署92年度偵字第4056號
），提起上訴，本院判決如下：
    主  文
原判決撤銷。
乙○○、丙○○共同未經許可持有手槍，乙○○處有期徒刑伍年
陸月，併科罰金新臺幣貳拾萬元，丙○○處有期徒刑伍年拾月，
併科罰金新臺幣貳拾伍萬元，罰金如易服勞役，均以罰金總額與
陸個月之日數比例折算。
扣案之美國ＢＥＲＥＴＴＡ廠製九二ＦＳ型口徑九公釐式半自動
手槍（槍枝管制編號0000000000號）壹枝（含彈匣壹
個）沒收。
    事  實
一、丙○○於民國八十七年五月間，收受姓名年籍不詳、綽號「
    鄭哥」之成年男子所交付之可擊發子彈具有殺傷力之美國Ｂ
    ＥＲＥＴＴＡ廠製造之92FS型口徑９MM制式半自動手槍乙支
    （槍枝管制編號0000000000）、彈匣乙個及有殺
    傷力之子彈六顆、達姆彈一顆後，即將之置於臺北市大安區
    ○○○路一段一七五巷二一號八樓住處，而未經許可加以持
    有。嗣於九十二年二月十三日上午六時許，丙○○在位於臺
    北市○○街、漢口街口，發現仇家即姓名年籍不詳、綽號「
    阿文」之成年男子，而亟思報復，遂以電話通知乙○○、張
    朕福（另為不起訴處分）到場協助，嗣於同日六時五十分許
    ，民眾報警前往該地點查處時，丙○○、乙○○、張朕福三
    人見警前來盤查，丙○○即將身上持有之前述手槍、子彈（
    均裝在彈匣，已上膛）交給乙○○持有，乙○○未經許可，
    與丙○○基於共同持有之犯意，乙○○旋將上開槍彈置放於
    腰際後離開現場，丙○○又將內裝有第三級毒品Ｋ他命（淨
    重九二‧四六克）、第四級管制藥品ＥＲＡＭＩＥ（俗稱一
    粒眠）九十六顆及新台幣三十一萬一千八百元等物品之黑色
    背包一只交給張朕福（丙○○、張朕福違反毒品危害防制條
    例案部分另案由檢察官偵辦），而後自己先行逃逸，嗣乙○
    ○與張朕福急欲搭乘計程車離開現場之際，為警攔阻並於乙
    ○○褲腰間查獲該支手槍、子彈，而在張朕福身上查獲該只
    黑色背包，丙○○隨後亦於附近巷子內為警查獲。
二、案經臺北市政府警察局萬華分局報請臺灣臺北地方法院檢察
    署偵查起訴。
     理  由
一、訊據被告丙○○否認有前揭事實之持有槍彈之犯行，辯稱槍
    彈不是我的，沒有把槍交給乙○○云云，被告乙○○雖承認
    被告丙○○有交槍彈給伊，惟辯稱不知這些槍彈是真是假云
    云，然查被告丙○○於警訊時稱我今日（92年2月13日）約
    六時許，於台北市○○街、漢口街口，發現仇家阿文，我通
    知朋友乙○○及張朕福來準備尋仇，結果在路口約七時許，
    發現警方到場，要盤查我，我及乙○○、張朕福開始逃跑，
    於逃逸時，我將身上的手槍交給乙○○，將裝Ｋ他命及一粒
    眠、新台幣的黑色袋子交給張朕福分開攜帶逃逸，槍及子彈
    是八十七年五月底由朋友鄭哥寄放在我這兒的，與乙○○、
    張朕福是朋友關係，我是以電話聯絡乙○○、張朕福，到達
    的時間約六時四十五分左右，槍是在乙○○身上起獲的，毒
    品是在張朕福身上起獲的（見九十二年度偵字第四○五六號
    卷一第七頁背面、第八頁、第九頁），於檢察官偵查時亦稱
    今日（92年2月13日）早上在昆明街漢口街口，在乙○○身
    上查獲槍，張朕福身上查獲之毒品及現金是我所有，槍枝係
    八十七年五月份綽號鄭哥之朋友寄放在我這兒，槍交給乙○
    ○時槍有彈匣，但有否上膛則不清楚，我將槍交給乙○○就
    跑走，我先去喝酒，碰到以前打我的人，我才叫乙○○、張
    朕福過來（見九十二年度偵字第四○五六號卷一第六七頁背
    面、第六八頁、第六九頁、第八五頁、第八六頁），於原審
    亦稱手槍及子彈是我朋友當兵前一位叫鄭哥的放在我建國南
    路家裡面的床底下，後來我於兩個月前放在我跟我女朋友住
    的三重市○○路○段二十巷二十二號五樓之三的床底下，我
    跟我女朋友要分手，所以我要把槍彈帶回建國南路家裡面，
    我在跟我女朋友分手後，我去喝酒，然後看到之前打我的人
    ，所以我就叫乙○○及張朕福他們來，我是九十二年二月十
    三日凌晨將槍帶出來等，而訊問當時亦有辯護人在場，有原
    審之筆錄在卷可稽（見九十二年度聲羈字第五十號卷第五頁
    至第七頁），被告乙○○於警訊時亦承認在其身上查獲手槍
    一把及子彈七發（其中一顆為達姆彈）且已上膛，在張朕福
    身上查獲背一個黑色包包（內有Ｋ他命等物），該背包是丙
    ○○拿給張朕福的，槍彈是丙○○拿給我的，我於今天（92
    年2月13日）六時四十五分接到丙○○電話告知遇到仇家，
    請我到昆明街與漢口街口幫他助陣，於七時許到達後，發現
    有警察，我們要逃跑時，丙○○拿給我（槍彈），叫我先逃
    跑，所以該把槍才會在我身上腰際，並為警查獲（見九十二
    年度偵字第四○五六號卷一第十頁背面、第十一頁），於偵
    查中亦稱今日（92年2月13日）早上警察在昆明街、漢口街
    口查獲之槍彈係丙○○今日早上在該處見警察攔查交給我，
    要我帶走，旋即為警查獲，今日早上六點四十五分接到丙○
    ○電話稱他在昆明街和漢口街附近遇到仇家，要我幫忙，當
    天係在其身上查到槍（見九十二年度偵字第四○五六號卷一
    第六六頁背面、第九六頁背面、九十二年度偵字第四○五六
    號卷二第二五頁背面），於原審亦稱槍是丙○○交給伊的（
    見九十二年度訴字第一八○○號卷第五二頁、第九九頁、第
    二六八頁），於本院亦稱槍彈係丙○○交給伊的，證人張朕
    福於警訊時證稱有在乙○○身上查獲槍彈及在伊身上查獲黑
    色背包，查獲的手槍及毒品都是丙○○所有的，這些物品都
    是丙○○現場交付的，丙○○打電話給我們說在台北市○○
    街與漢口街口遇到以前的仇人，要我們前去幫忙尋仇，我們
    才會前往（見九十二年度偵字第四○五六號卷一第十三頁背
    面、第十四頁），於檢察官偵查時稱背包係丙○○丟給伊的
    ，今日（92年2月13日）凌晨丙○○係見警察來，把包包丟
    給我時，另把槍拿給乙○○，乙○○拿到槍，跟我一樣嚇一
    跳，然後就用手遮住坐上計程車，他拿到槍時，有一手拿著
    槍，一手遮著（見九十二年度偵字第四○五六號卷一第六五
    頁背面、第九五頁頁背面、第九六頁、九十二年度偵字第四
    ○五六號卷二第二四頁、第二五頁），於原審亦稱被告丙○
    ○有拿黑色包包給伊，有拿槍給乙○○（見九十二年度訴字
    第一八○○號卷一第一二八頁、第一二九頁、第一三四頁）
    ，證人即警員楊卓昌亦證稱我們攔住計程車，叫他們下車，
    他們也不下車，後來我們就把門打開，拉他們下來，第一個
    下來的有背包，內有Ｋ他命，第二個下來的人，手就摸住腰
    部，就是有槍，我看到時張朕福、乙○○他們就在計程車上
    （見九十二年度偵字第四○五六號卷一第一○○頁背面、第
    一○一頁），證人即警員周治國證稱看到兩人正上計程車，
    上計程車的是乙○○、張朕福，楊卓昌和他們拉扯時，發現
    乙○○的腰際有槍械，張朕福身上有大型手提袋，內有大量
    Ｋ他命、錢、丙○○的
    ，我怕其他人回來尋仇，就在當地路檢，我到巷弄查尋，往
    開封街方向走，才發現丙○○，過程約一個多小時，我們請
    鄭回所調查，張朕福、乙○○二人說包包是丙○○的，丙○
    ○查獲時，身上沒其他物品，我在現場告訴他有槍械案，他
    在現場否認，他說不關他的事，不是他做的，回派出所讓張
    朕福、乙○○用指認室用玻璃牆指認，他們說是丙○○，進
    去問，丙○○才坦承（見九十二年度偵字第四○五六號卷二
    第三一頁、第三二頁），證人即警員甲○○亦證稱我與楊卓
    昌將計程車上的兩人拉下來，楊卓昌拉一個人下來時，轉身
    就看到那個人腰際插著一把槍，另外一個嫌犯身上有包包（
    見九十二年度訴字第一八○○號卷一第二二二頁、第二二三
    頁），證人即警員張訓榮證稱看到有二個人在漢口街、昆明
    街口要坐計程車，我們上前表明是警察，請他們下車，下車
    後，其中一個人乙○○身上腰際這邊有搜到一把槍，還有一
    個人跟乙○○一起坐計程車的人，有一個背包，裡面有現金
    、毒品、小皮夾，我們請拿包包的人將小皮夾打開，裡面有
    丙○○的
    的人當場表示是丙○○要跑時，寄放在他那邊，而乙○○也
    當場表示槍是丙○○放在他那邊的，因為現場有看到丙○○
    的
    概找了一個小時，沒有發覺丙○○，我們決定要先回派出所
    ，我們沿著昆明街要回派出所，到開封街時，看到開封街往
    東方向，那邊有一個人站在那邊，我、周治國想有個年輕人
    ，所以想要問問看，結果比對
    獅，帶回派出所，有讓乙○○、張朕福指認丙○○（見九十
    二年度訴字第一八○○號卷一第二○五頁、第二○八頁），
    被告丙○○前揭之所述，與另被告乙○○所述及證人張朕福
    、周治國、甲○○、楊卓昌、張訓榮證述者相合，被告丙○
    ○在原審法官訊問、辯護人在場坦承不諱，本件復有扣案之
    手槍一把及子彈七顆可證，且該槍彈經送內政部警政署刑事
    警察局鑑驗結果，送鑑槍枝一支（槍枝管制編號00000
    00000號），認係美國ＢＥＲＥＴＴＡ廠製九二ＦＳ型
    口徑九公釐式半自動手槍，槍枝機械性能良好，可擊發口徑
    九公釐制式子彈，具殺傷力，送鑑子彈七顆，均係口徑九公
    釐制式子彈，經試射七顆，均具殺傷力，有該局九十二年二
    月十三日刑鑑字第○九二○○二五五一八號槍彈鑑定書在卷
    可稽，顯然被告丙○○、乙○○之此部分自白與事實相合，
    被告丙○○稱其不認識被告乙○○，惟查被告丙○○於警訊
    時稱其與乙○○係朋友關係，於檢察官偵查時亦稱本來就認
    識乙○○（見九十二年度偵字第四○五六號卷一第九頁、第
    一四三頁背面），是被告丙○○稱不認識被告乙○○自無可
    信，況被告乙○○指稱被告丙○○交付槍彈，亦無從免其刑
    責，亦無陷害被告丙○○之理由，被告乙○○及證人張朕福
    均係被召前去幫助被告丙○○之人，與被告丙○○亦無何恩
    怨，無陷害被告丙○○之必要，是被告乙○○之指證及證人
    張朕福之證述被告丙○○交付槍彈予被告乙○○之部分自可
    採信，再被告丙○○稱其以前承認交付槍彈予乙○○係為扛
    責任，惟其既稱不認識被告乙○○何來扛責任之情，且被告
    乙○○已供出及證人張朕福已指明係被告丙○○將槍彈交予
    被告乙○○，是被告丙○○亦無何扛被告乙○○之責任之可
    言，其此部分之所述亦有違常情，不足採信，又被告稱其如
    有槍，不會打電話叫人來幫忙云云，惟一般人有一支槍，會
    再找人幫忙之情形甚多，如自己人手不夠或火力不如別人，
    或自己不勝酒力，或害怕，或不知對方之實力，或對方有多
    支槍，或對方人多勢眾等不一而定，是被告丙○○此之所述
    亦無可採，再被告丙○○稱其還有很多電話，什麼號碼忘了
    （見九十二年訴字第一八○○號卷一第一一一頁），乙○○
    於偵查中已陳明未將丙○○之電話號碼記錄在手機中，況被
    告乙○○係接到通知始至現場被查獲，是卷內之通聯記錄等
    未顯示特定號碼之電話打給被告乙○○，亦無從為被告丙○
    ○有利之認定，另被告丙○○於檢察官偵查時稱後來我沒事
    就下樓（見九十二年度偵字第四○五六號卷一第一四四頁）
    ，於原審亦稱其朋友還沒來就與店家沒有事（見九十二年度
    訴字第一八○○號卷一第五一頁），證人陳東州於警訊時亦
    證稱我是約於六時二十分左右，與丙○○及外號阿賓之男子
    共同離開亞洲舞廳（見九十二年度偵字第四○五六號卷二第
    十一頁），於偵查中亦稱後來沒事，我與丙○○、梁信梧一
    起走（見九十二年度偵字第四○五六號卷二第三五頁），證
    人梁信梧於偵查中亦稱我們三人（指丙○○、陳東州、梁信
    梧）和酒店大班一起下去（見九十二年度偵字第四○五六號
    卷二第三三頁背面），足見被告丙○○並未被困在亞洲舞廳
    而已離去，並至台北市○○街、漢口街口，是其所述之於台
    北市○○街、漢口街口，發現仇家阿文，我通知朋友乙○○
    及張朕福來準備尋仇，結果在路口約七時許，發現警方到場
    ，要盤查我，我及乙○○、張朕福開始逃跑，於逃逸時，我
    將身上的手槍交給乙○○，將裝Ｋ他命及一粒眠、新台幣的
    黑色袋子交給張朕福分開攜帶逃逸等，與被告乙○○所述之
    接到丙○○電話告知遇到仇家，請我到昆明街與漢口街口幫
    他助陣，於七時許到達後，發現有警察，我們要逃跑時，丙
    ○○拿給我（槍彈），叫我先逃跑，所以該把槍才會在我身
    上腰際，並為警查獲等，及證人張朕福所證稱之在乙○○身
    上查獲槍彈及在伊身上查獲黑色背包，查獲的手槍及毒品都
    是丙○○所有的，這些物品都是丙○○現場交付的，丙○○
    打電話給我們說在台北市○○街與漢口街口遇到以前的仇人
    ，要我們前去幫忙尋仇，我們才會前往等相符，被告丙○○
    亦承認被查獲之毒品為其所有，足見被告丙○○係因在台北
    市○○街、漢口街口，發現仇家阿文，才通知其朋友乙○○
    及張朕福來準備尋仇，在路口約七時許，發現警方到場，乃
    開始逃跑，於逃逸時，我將身上的槍彈交給乙○○，將裝Ｋ
    他命及一粒眠、新台幣的黑色袋子交給張朕福分開攜帶逃逸
    為事實，且被告丙○○能將袋子交予張朕福，其將槍彈交予
    被告乙○○自無困難，再被告丙○○稱其與店家沒有事，我
    要離去，我在一樓樓梯口碰到張朕福，我將包包交給張朕福
    ，然後與陳東州、梁信梧、張文慶一同坐程車離去（見九十
    二年度訴字第一八○○號卷第五一頁），證人陳東州於警訊
    時稱我是約於六時二十分左右，與丙○○及外號阿賓之男子
    共同離開亞洲舞廳，於偵查中稱我與丙○○、梁信梧一起走
    ，到樓下遇到張文慶一起坐車（見九十二年度偵字第四○五
    六號卷二第十一頁、第三五頁），證人梁信梧於偵查中亦稱
    我們三人和酒店大班一起下來，在樓下有遇到張文慶，我們
    四人一起搭車，下樓前丙○○沒有自己一人下樓（見九十二
    年度偵字第四○五六號卷二第三三頁背面、第三四頁），證
    人張文慶於原審稱亞洲舞廳樓下就看到丙○○喝醉酒，也看
    到張朕福，其與丙○○、陳東州、梁信梧一起走（見見九十
    二年訴字第一八○○號卷一第二二八頁、第二二九頁），被
    告丙○○即在一樓樓梯口碰到張朕福，並將包包交給張朕福
    ，且與陳東州、梁信梧、張文慶一同離去，證人張文慶亦稱
    看見被告丙○○及張朕福，證人梁信梧亦稱下樓前丙○○沒
    有自己一人下樓，而證人陳東州、梁信梧二人於偵查中均稱
    認識張朕福，其二人竟稱未看見張朕福，顯有不實，又證人
    陳東州、梁信梧、張文慶於偵查中均稱不認識乙○○，是其
    三人稱當時未見乙○○亦合乎常情，但不表示被告乙○○不
    在現場，是證人陳東州、梁信梧、張文慶三人稱當時未見被
    告乙○○，尚無從為被告丙○○有利之認定，再被告丙○○
    於偵查中稱當天四位坐計程車要回忠孝東路我家，在忠孝東
    路一起下車（見九十二年度偵字第四○五六號卷二第三六頁
    ），證人陳東州於偵查中則證稱我與丙○○、陳東州、梁信
    梧一起坐車，我在林森北路下車，在車上張文慶接到電話說
    朋友被抓，丙○○就說他要趕回派出所，在南京東路上下車
    （見九十二年度偵字第四○五六號卷二第三五頁），證人梁
    信梧於偵查中亦稱我們四人一起搭車到民生東路、永吉路，
    後來丙○○接到朋友電話說朋友被抓（見九十二年度偵字第
    四○五六號卷二第三五頁背面、第三六頁），證人張文慶於
    原審證稱與丙○○坐計程車途中，有人打電話給我說有人到
    警察局，結果梁信梧、陳東州先下車，結果有人打電話給我
    表示有人被抓，所以丙○○、我一同下車等（見九十二年度
    訴字第一八○○號卷一第二三○頁），對照被告丙○○此部
    分之所述與證人陳東州、梁信梧、張文慶所述之下車地點，
    何人接聽電話等均有不符及不實，又無事證足以證明渠等之
    所述與事實相符，顯然渠等並無一同搭車離去之情形，再被
    告丙○○被尋獲之情形，業據證人即警員張訓榮、周治國證
    述明確如前述，雖被告丙○○未當場查獲，於約一個多小時
    才尋獲，並不影響其犯行之認定，又被告丙○○稱其自己可
    以帶槍快跑離去，不必交給乙○○等，惟被告丙○○自承當
    時已有喝酒，且其確有召人至現場及將裝毒品之包包交予張
    朕福，其既能將毒品交予他人，則其將槍彈亦交予他人以脫
    免責任，尚合乎常情，雖當時其僥倖未被當場查獲，惟在逃
    離警察之前，任何人並無法把握一定不被查到，被告丙○○
    亦同，是當時被告丙○○一時僥倖逃去，但不表示未逃離前
    其必可把槍一起帶走，是其所述無從為其有利之認定，況被
    告乙○○及證人張朕福二人當埸被警查獲並供出槍彈及毒品
    之來源，且包包內又有被告丙○○之
    亦知脫不了責，則其回來投案，不違經驗法則，再證人張朕
    福於檢察官偵查時稱背包係丙○○丟給伊的，今日（92年2
    月13日）凌晨丙○○係見警察來，把包包丟給我時，另把槍
    拿給乙○○，乙○○拿到槍，跟我一樣嚇一跳，然後就用手
    遮住坐上計程車，他拿到槍時，有一手拿著槍，一手遮著，
     且被告乙○○將槍插在腰際，足見被告乙○○稱不知槍彈
     是真是假等，自無可信，被告二人前揭之所辯，無非卸責
     之詞，不足採信，本件事證明確，被告二人之犯行，均堪
     認定。
二、按扣案之手槍及子彈分別屬槍砲彈藥刀械管制條例第四條第
    一項第一款所稱之手槍、同條例第四條第一項第二款所稱之
    子彈，依據同條例第五條之規定，非經主管機關許可不得持
    有，被告乙○○、丙○○未經主管機關許可持有上開槍、彈
    ，核被告乙○○、丙○○二人之所為，係犯槍砲彈藥刀械管
    制條例第七條第四項之未經許可持有手槍罪及同條例第十二
    條第四項之未經許可持有子彈罪。被告乙○○與丙○○二人
    有犯意之聯絡及行為之分擔，為共同正犯，被告二人同時持
    有槍枝一支及子彈七顆，為想像競合犯，依刑法第五十五條
    規定，應從一重以未經許可持有手槍罪論斷。又被告丙○○
    於本院審理時稱其係自首，惟查證人即警員周治國證稱看到
    兩人正上計程車，上計程車的是乙○○、張朕福，楊卓昌和
    他們拉扯時，發現乙○○的腰際有槍械，張朕福身上有大型
    手提袋，內有大量Ｋ他命、錢、丙○○的
    包包是丙○○所有，我怕其他人回來尋仇，就在當地路檢，
    我到巷弄查尋，往開封街方向走，才發現丙○○，過程約一
    個多小時，我們請鄭回所調查，張朕福、乙○○二人說包包
    是丙○○的，丙○○查獲時，身上沒其他物品，我在現場告
    訴他有槍械案，他在現場否認，他說不關他的事，不是他做
    的，回派出所讓張朕福、乙○○用指認室用玻璃牆指認，他
    們說是丙○○，進去問，丙○○才坦承等，證人即警員張訓
    榮證稱看到有二個人在漢口街、昆明街口要坐計程車，我們
    上前表明是警察，請他們下車，下車後，其中一個人乙○○
    身上腰際這邊有搜到一把槍，還有一個人跟乙○○一起坐計
    程車的人，有一個背包，裡面有現金、毒品、小皮夾，我們
    請拿包包的人將小皮夾打開，裡面有丙○○的
    就問為何有這個人的
    要跑時，寄放在他那邊，而乙○○也當場表示槍是丙○○放
    在他那邊的，因為現場有看到丙○○的
    到附近的網咖及泡沫紅茶店找人，大概找了一個小時，沒有
    發覺丙○○，我們決定要先回派出所，我們沿著昆明街要回
    派出所，到開封街時，看到開封街往東方向，那邊有一個人
    站在那邊，我、周治國想有個年輕人，所以想要問問看，結
    果比對
    乙○○、張朕福指認丙○○等，足見警員周治國與張訓榮於
    查獲被告乙○○及張朕福時，該二人已向警員陳明槍彈係被
    告丙○○的，當場復查有被告丙○○之
    與張訓榮當時已發覺被告丙○○之犯行，嗣後相隔約一小時
    始尋獲被告丙○○，被告丙○○至派出所經指認始自白承認
    犯行，是被告丙○○之自白行為，與刑法規定之對於未發覺
    之罪自首而受裁判者不符，尚無刑法自首減刑規定之適用。
三、原審審理結果對被告乙○○據以論罪科刑固非無見，惟查被
    告丙○○與被告乙○○有前揭之共犯之情形，原判決徒以被
    告丙○○於警詢、偵查中初訊及原審羈押問時之自白、被告
    乙○○於警詢及偵查中所稱、證人張朕福於警詢及偵查中之
    供詞與常情事理有違等，未細予勾稽，遽以事證不足，為被
    告丙○○無罪之諭知，尚有未洽，公訴人就此提起上訴，尚
    非無理由，被告乙○○上訴否認犯行為無理由，惟原判決既
    有前揭可議之處，仍應由本院予以撤銷改判。爰審酌被告二
    人之犯罪動機、目的、手段、生活狀況、智識程度、所非法
    持有之手槍及子彈，對於社會大眾生命安全甚有影響及犯罪
    後並無悔意等一切情狀，分別量處如主文所示之刑，並就併
    科罰金部分諭知易服勞役之折算標準，扣案之美國ＢＥＲＥ
    ＴＴＡ廠製九二ＦＳ型口徑九公釐式半自動手槍一支（含彈
    匣一個），為非經主管機關許可不得持有之物，屬違禁物，
    依刑法第三十八條第一項第一款之規定宣告沒收。另扣案具
    殺傷力之子彈七顆，因經內政部警政署刑事警察局於鑑定時
    全部試射，有該局鑑定書在卷可參，已非違禁物，爰不併予
    宣告沒收。又被告乙○○請求再傳訊證人張朕福，惟證人張
    朕福已證述明確，且本件事證已明，核無必要。
四、被告乙○○經合法傳喚，無正當理由不到庭，爰不待其陳述
    逕行判決。
據上論斷，應依刑事訴訟法第三百六十九條第一項前段、第三百
七十一條、第三百六十四條、第二百九十九條第一項前段，槍砲
彈藥刀械管制條例第七條第四項、第十二條第四項，刑法第十一
條前段、第二十八條、第五十五條、第四十二條第三項、第三十
八條第一項第一款判決如主文。
本案經檢察官洪泰文到庭執行職務。
中　　華　　民　　國　　94　　年　　1 　　月　　31　　日
                  刑事第十庭  審判長法  官  陳正雄
                                    法  官  黃金富
                                    法  官  許宗和
以上正本證明與原本無異。
如不服本判決，應於收受送達後十日內向本院提出上訴書狀，其
未敘述上訴之理由者並得於提起上訴後十日內向本院補提理由書
（均須按他造當事人之人數附繕本）。
                                    書記官  沈秀容
中　　華　　民　　國　　94　　年　　2 　　月　　4 　　日
附錄：本案論罪科刑法條全文
槍砲彈藥刀械管制條例第7條第4項
未經許可，製造、販賣或運輸火砲、肩射武器、機關槍、衝鋒
  槍、卡柄槍、自動步槍、普通步槍、馬槍、手槍或各類砲彈、
  炸彈、爆裂物者，處死刑、無期徒刑或七年以上有期徒刑；處
  徒刑者，併科新台幣3千萬元以下罰金。
未經許可，轉讓、出租或出借前項所列槍砲、彈藥者，處無期
  徒刑或五年以上有期徒刑，併科新台幣1千萬元以下罰金。
意圖供自己或他人犯罪之用，而犯前二項之罪者，處死刑或無
  期徒刑；處徒刑者，併科新台幣5千萬元以下罰金。
未經許可，持有、寄藏或意圖販賣而陳列第1項所列槍砲、彈
  藥者，處五年以上有期徒刑，併科新台幣1千萬元以下罰金。
第1項至第3項之未遂犯罰之。
槍砲彈藥刀械管制條例第12條第4項
未經許可，持有、寄藏或意圖販賣而陳列子彈者，處五年以下
  有期徒刑，併科新台幣3百萬元以下罰金。
